【裁判字號】    99,台上,6967
【裁判日期】    991110
【裁判案由】    違反毒品危害防制條例
【裁判全文】
最高法院刑事判決            九十九年度台上字第六九六七號
上  訴  人  甲○○
上列上訴人因違反毒品危害防制條例案件，不服台灣高等法院中
華民國九十九年八月二十三日第二審判決（九十九年度上訴字第
一六二八號，起訴案號：台灣士林地方法院檢察署九十八年度毒
偵字第一四九六號），提起上訴，本院判決如下：
    主  文
上訴駁回。
    理  由
按不服地方法院之第一審判決而上訴者，須提出上訴書狀，並應
敘述具體理由，上訴書狀未敘述上訴理由者，應於上訴期間屆滿
後二十日內補提理由書於原審法院。所謂「具體理由」，係指具
體指摘或表明第一審判決有何採證認事用法或量刑等足以影響判
決本旨之不當或違法，而構成應予撤銷之事由，始克當之；倘僅
泛言原判決認定事實錯誤、違背法令、量刑失入，而未依上揭意
旨指出具體事由，或形式上雖已指出具體事由，該事由縱使屬實
，亦不足以認為原判決有何不當或違法者，皆難謂係具體理由，
俾與第二審上訴制度旨在請求第二審法院撤銷、變更第一審不當
或違法之判決，以實現個案救濟之立法目的相契合。本件上訴人
甲○○因施用第一級毒品案件，經第一審判決後，提起第二審上
訴，其上訴書狀僅稱：伊為警查獲前，已接受國軍北投醫院「美
沙冬替代療法」，並非「不知悛悔」之人，應有毒品危害防制條
例第二十一條第二項之適用；又伊長期為精神官能症所苦，致戒
毒不易，確有可憫恕之情，請求從輕發落云云。雖形式上已提出
上訴理由，惟並未具體敘述第一審判決有何違法或不當情形，即
與未敘述具體理由無異，因認其上訴違背法定要件，爰不經言詞
辯論，逕行判決駁回，已詳敘憑以認定之理由。從形式上觀察，
並無任何違背法令情形。查上訴人為警查獲前，縱曾前往醫院戒
毒，但於治療中，又再行施用毒品，一面吸毒，一面求治，自不
能依毒品危害防制條例第二十一條規定邀免；又第一審於量刑時
，已具體審酌上訴人有毒品前科，屢犯不改，無戒絕決心等一切
情狀，予以綜合考量後，在法定刑範圍內科處刑罰，且無足堪憫
恕情形，未予酌減其刑，原審認為妥適，予以維持，所為刑罰裁
量職權之行使，亦無不合。上訴意旨，對於原判決究竟如何違背
法令，並未依據卷內資料為具體指摘，徒以第一審量刑不當，原
審未斟酌上述情況，不經言詞辯論，逕行判決駁回，亦有違誤云
云，任詞指摘，難謂已符合首揭法定上訴要件，其上訴違背法律
上之程式，應予駁回。
據上論結，應依刑事訴訟法第三百九十五條前段，判決如主文。
中    華    民    國  九十九  年   十一   月    十    日
                      最高法院刑事第十庭
                          審判長法官  花  滿  堂  
                                法官  黃  正  興  
                                法官  陳  東  誥  
                                法官  洪  昌  宏  
                                法官  徐  文  亮  
本件正本證明與原本無異
                                      書  記  官  
中    華    民    國  九十九  年   十一   月   十二   日
                                                      K

司法院資訊處製作；財團法人民間司法改革基金會備份。
